Inventaris van het archief van de Directie van de Landbouw: Afdeling Boswezen, 1947-1953
Nationaal Archief, Den Haag
Directie van de Landbouw: Afdeling Boswezen
Landbouw / Boswezen
1947-1953
L28
26.25 meter; 20 inventarisnummers.
Normale geschreven, getypte en gedrukte documenten, geen bijzondere handschriften.
Nationaal Archief, Den Haag
Ministerie van Landbouw, Visserij en Voedselvoorziening / Directie van de Landbouw / Afdeling Boswezen
Het archief van de Directie van de Landbouw, Afdeling Boswezen bevat diverse stukken over Staatsbosbeheer en het beheer van boswachterijen en houtvesterijen in de periode 1947-1953.
Archiefvorming
Geschiedenis van het archiefbeheer
De verwerving van het archief
Het archief is krachtens bepalingen van de Archiefwet overgebracht.
2.11
Aanwijzingen voor de gebruiker
Openbaarheidsbeperkingen
Volledig openbaar.
Materiële beperkingen
Aanvraaginstructie
Openbare archiefstukken kunnen online worden aangevraagd en gereserveerd. U kunt dit ook via de terminals in de studiezaal van het Nationaal Archief doen. Om te kunnen reserveren dient u de volgende stappen te volgen:
U maakt een profiel aan op www.gahetna.nl, en logt vervolgens in
Via de archiefinventaris (alleen de beschrijvingen met rode nummers) selecteert u het gewenste archiefstuk door op de knop 'Reserveren' te klikken
In het volgende scherm geeft u aan op welke dag u het archiefstuk wilt inzien
Indien u zich bevindt in de studiezaal en een tafelnummer heeft ontvangen kunt u dit nummer vermelden. Als u geen tafelnummer heeft kunt u tafelnummer 777 laten staan
Vervolgens bevestigt u uw reservering door deze te versturen.
Verwant materiaal
Beschikbaarheid van kopieën
Beschrijving van de series en archiefbestanddelen
- Rubriek -. Indicateurs op het archief van de afd. Boswezen., 1
- Rubriek 2. Commissie voor de samenstelling ener bosstatistiek Rubriek 4. Doorzending verkeerd ingekomen stukken Rubriek 5. Renteloze voorschotten ter bebossing van woeste gronden ex art. 8 van de Boswet 1922: - algemeen; - gemeenten Asten - Uden, 2
- Rubriek 5. Renteloze voorschotten ter bebossing van woeste gronden ex art. 8 van de Boswet 1922: gemeenten Valkenswaard - Zwolle; - Mij. van Weldadigheid te Frederiksoord. Rubriek 7- 9. Staatsbosbeheer, beheershandelingen in boswachterijen: Texel, Vlieland en Terschelling., 3
- Rubriek 10-19. Staatsbosbeheer, beheershandelingen in boswachterijen: St. Anthonis, Austerlitz, Appelscha, Bakkeveen, Borger, Chaam, Doorwerth, Dorst, Dwingeloo, Emmen., 4
- Rubriek 20-37. Staatsbosbeheer, beheershandelingen in boswachterijen: Gees, Gieten, Groesbeek, Grollo, 's-Gravenhage (24-33), Haarle, Hapert, Hardenberg, Hooghalen., 5
- Rubriek 38-49. Staatsbosbeheer, beheershandelingen in boswachterijen: Leende, Leersum, Liesbos, Mastbos, Nieuw-Soerel (Nunspeet), Noordwijk, Odoorn, Ommen, Oostereng, Orvelte, Petten, Ruinen., 6
- Rubriek 50-65. Staatsbosbeheer, beheershandelingen in boswachterijen: Schoonloo, Schoorl, Sleenerzand, Smilde, Speulder- en Sprielderbos, Ugchelsebos Ulvenhoutsebos, De Vuursche, Garderen, Sellingen, Staphorst, Sterksel, Vijlen, Wieringermeer, Zeijen, Kootwijk., 7
- Rubriek 72-89. Staatsbosbeheer, beheershandelingen in houtvesterijen: De Graafschap, Arnhem, Zeeland en het Markiezaat, Apeldoorn, Assen, Breda (77-82), Eindhoven, Haarlem, Helmond, Maastricht, Nijmegen, Utrecht, Zwolle., 8
- Rubriek 90. Staatsbosbeheer, organisatie. Rubriek 91. Staatsbosbeheer, vergoedingen. Rubriek 92. Staatsbosbeheer, achterstallige vorderingen. Rubriek 93. Staatsbosbeheer, ambtsgebieden houtvesters. Rubriek 94. Staatsbosbeheer, ambtsgebieden boswachters., 9
- Rubriek 96. Staatsbosbeheer, technische hulp aan gemeenten en stichtingen Rubriek 97. Staatsbosbeheer, bestrijding van bos- en heidebrand Rubriek 98. Staatsbosbeheer, jaarverslagen Rubriek 99. Staatsbosbeheer, huisvesting Rubriek 100. Staatsbosbeheer, bureaus houtvesters en verzekering rijksgebouwen Rubriek 101. FAO, bosbouw en houtteelt Rubriek 101. Vereniging Waarborg Herkomst zaad en plantsoen Grove den (W.H.G.) Rubriek 103. Prijsvoorschriften voor hout Rubriek 105. Personeel (ook van Staatsbosbeheer), 10
- Rubriek 106. Aankoop gronden (ook voor Staatsbosbeheer) Rubriek 107. Diversen 1947 - 1950, 11
- Rubriek 107. Diversen 1951 - 1952 Rubriek 108. Beheersoverdracht en tenaamstelling van gronden Rubriek 121. Ontheffing verbod tot het laten liggen van ongeveld naaldhout (art. 5 Boswet 1922), 12
- Rubriek 123. Subsidies ter bewaring van natuurschoon (art. 12 Boswet 1922) - algemeen - aan gemeenten Appingedam - Hilversum, 13
- Rubriek 123. Subsidies ter bewaring van natuurschoon (art. 12 Boswet 1922) - aan gemeenten Leek - Zuidlaren, 14
- Rubriek 124. Subsidies ter bewaring van natuurschoon (art. 12 Boswet 1922) - aan natuurbeschermingsverenigingen en -stichtingen, 15
- Rubriek 126. Bestrijding iepziekte Rubriek 129. Bodemproductiewet 1939 Rubriek 130. Natuurbescherming Rubriek 132. Bijwerking domeinleggers Staatsbosbeheer, 16
- Rubriek 133. Financiën: begrotingen, kredieten en subsidies (ook Staatsbosbeheer) Rubriek 134. Herbebossing en herbeplanting, 17
- Rubriek 135. Staatstoezicht op de bossen, 18
- Rubriek 135. Bezwaarschriften Bodemproductiebeschikking bosbouw en houtteelt Rubriek 136. Commissie herziening Boswet 1922 Rubriek 138. Rijksbegroting voor 1948, 1949 en 1950 Rubriek 139. Militaire oefenterreinen Rubriek 140. Commissie van toezicht Pinetum Schovenhorst Rubriek -. idem, fragment van commissiearchief Rubriek -. Diverse bosbouwpublicaties, 19